Inventaris van het archief van het Koninklijk Nederlands Landbouwcomité, (1871) 1884-1953
Nationaal Archief, Den Haag
- (KONINKLIJK) NEDERLANDS LANDBOUWCOMITÉ, I
  - Archief van de secretaris, 8
    - Stukken betreffende de subcommissie voor het Centraal Bureau, geschreven, gedrukt, getypt., (1914-1917) zie ook nr.54; 103
    - Stukken betreffende zaaizaden. (1916-1917, geschreven, getypt) (1918, gedrukt), [1916-1918]; 119
    - Stukken betreffende de algemene vergadering van 21 juli 1917, geschreven, gedrukt, getypt., 120; 1 omslag
    - Concept-jaarverslag 1915, geschreven., 1916; 121; 1 omslag
    - Rede, uitgesproken door F.B.E. Hielstra, secretaris-penningmeester van de Maatschappij tot bevordering van Landbouw- en Veeteelt in Zeeland, ter gelegenheid van de opening van een landbouwhuis, getypt., z.j.(1917); 122; 1 stuk
    - Stukken betreffende koop- en verkoop van varkens en varkensvlees. (1916, geschreven, getypt) (1917, getypt), [1916, 1917]; 123
    - "Verbouw van levensmiddelen", artikel van Mr. J.T. Linthorst Homan, getypt., 1917; 124; 1 stuk
    - Stukken betreffende de paardenvereniging, getypt., (1917); 125; 1 stuk
    - Stukken betreffende de aardapppelvereniging, getypt., 1917; 126; 1 stuk
    - Stukken betreffende de kaasvereniging, getypt, gedrukt., 1916-1917; 127
    - Stukken betreffende de suikervereniging, getypt., 1917; 128
    - Stukken over het uitvriezen van tarwe, geschreven., 1917; 129
    - Stukken betreffende coöperatie, gedrukt., 1913; 130
    - Stukken betreffende varkensfokkerij, gedrukt., 1898-1902; 131
    - Stukken betreffende gedeeltelijke drooglegging van de Zuiderzee, gedrukt., 1902; 132
  - Archief van de redactie van het Nederlands Landbouwweekblad, 9
    - Ingekomen stukken, 1894; 292; 1 omslag
    - Ingekomen stukken, 1896; 293; 1 omslag
    - Ingekomen stukken, 1897; 294; 1 omslag
    - Ingekomen stukken, 1898; 295; 1 omslag
    - Ingekomen stukken, 1899; 296; 1 omslag
    - Ingekomen stukken, 1900; 297; 1 omslag
    - Ingekomen stukken, 1901; 298; 1 omslag
    - Ingekomen stukken, 1902; 299; 1 omslag
    - Ingekomen stukken, 1903; 300; 1 omslag
    - Ingekomen en kladden van uitgaande stukken., 1904; 301; 1 omslag
    - Ingekomen en kladden van uitgaande stukken., 1905; 302; 1 omslag
    - Ingekomen stukken, 1906; 303; 1 omslag
    - Ingekomen stukken, 1908; 304; 1 omslag
    - Ingekomen en minuten van uitgaande stukken betreffende vaste medewerkers, vaste berichtgevers, incidentele berichtgevers en sollicitanten voor redacteur., 1901-1902; 305; 1 omslag
    - Agenda, 1894 jan 3 -1897 jun 5; 526; 1 deel
    - Agenda, 1903 okt 14 -1906 dec 29; 527; 1 deel
    - Register van uitgaande stukken., 1894 jan 17- 1895 jul 18; 685; 1 deel
    - Register van uitgaande stukken., 1895 jul 20 -1897 mei 10; 686; 1 deel
    - Register van uitgaande stukken., 1897 mei 15 - 1899 jun 7; 687; 1 deel
    - Register van uitgaande stukken, 1899 jun 7- 1901 dec 11; 688; 1 deel
    - Register van uitgaande stukken., 1901 dec 12-1906 jan 16; 689; 1 deel
    - Register van uitgaande stukken., 1906 jan 16 -dec 29; 690; 1 deel
    - Register van uitgaande stukken, 1911 jan 2 - mrt 7; 691; 1 deel
    - Klapper op het N.LW., 1899; 692; 1 deel
    - Klapper op het N.L.W., 1900; 693; 1 deel
    - Klapper op het N.L.W., 1901; 694; 1 deel
    - Klapper op het N.L.W., 1902; 695; 1 deel
    - Klapper op het N.L.W., 1903; 696; 1 deel
    - Klapper op het N.L.W., 1904; 697; 1 deel
    - Klapper op het NX.W., 1905; 698; 1 deel
    - Klapper op het N.L.W., 1906; 699; 1 deel
    - Klapper op het N.L.W., 1907; 700; 1 deel
    - Klapper op het N.L.W., 1908; 701; 1 deel
    - Klapper op het N.L.W., 1909; 702; 1 deel
    - Klapper op het N.L.W., Klapper op het A.N.L.W.; 1910; 1922; 703; 1 deel
    - Nederlandsch Landbouw Weekblad, officieel orgaan van het Nederlandsch Landbouw Comité en de tot het Comité toegetreden Maatschappijen., 1201-1229
      - 1e jaargang 1892, 1201; 1 band
        Nummer 3 ontbreekt. Met index.
      - 2e jaargang 1893, 1202; 1 band
        Nummer 6 ontbreekt. Met index
      - 3e jaargang 1894, 1203; 1 band
        Met index
      - 4e jaargang 1895, 1204; 1 band
        Nummers 48 en 52 ontbreken. Met index.
      - 5e jaargang 1896, 1205; 1 band
        Nummer 38 ontbreekt. Met index.
      - 6e jaargang 1897, 1206; 1 band
        Nummer 22 ontbreekt. Met index.
      - 7e jaargang 1898, 1207; 1 band
        Nummers 20 en 34 ontbreken.
      - 8e jaargang 1899, 1208; 1 band
        Nummer 1 ontbreekt. Met index.
      - 9e jaargang 1900, 1209; 1 band
        Met index.
      - 10e jaargang 1901, 1210; 1 band
      - 11e jaargang 1902, 1211; 1 band
      - 12e jaargang 1903, 1212; 1 band
        Nummer 32 ontbreekt. Met index.
      - 13e jaargang 1904, 1213; 1 band
        Nummers 35 en 51 ontbreken. Met index.
      - 14e jaargang 1905, 1214; 1 band
        Nummers 6, 7, 10, 14, en 15 ontbreken. Met index.
      - 15e jaargang 1906, 1215; 1 band
        Nummer 11 ontbreekt. Met index.
      - 16e jaargang 1907, 1216; 1 band
      - 17e jaargang 1908, 1217; 1 band
        Nummers 2, 4, en 9 ontbreken. Met index.
      - 18e jaargang 1909, 1218; 1 band
      - 19e jaargang 1910, 1219; 1 band
        Nummer 5 ontbreekt. Met index.
      - 20e jaargang 1911, 1220; 1 band.
      - 21e jaargang 1912, 1221; 1 band
        Nummer 30 ontbreekt. Met index.
      - 22e jaargang 1913, 1222; 1 band
        Nummers 1 en 4 ontbreken. Met index.
      - 23e jaargang 1914, 1223; 1 band
      - 24e jaargang 1915, 1224; 1 band
      - 25e jaargang 1916, 1225; 1 band
      - 26e jaargang 1917, 1226; 1 band
      - 27e jaargang 1918, 1227; 1 band
        Nummers 45, 46 en 50 ontbreken. Met index. Vanaf nummer 14 van 6 april "Koninklijk".
      - 28e jaargang 1919, 1228; 1 band
      - 29e jaargang 1920, 1229; 1 band
        Nummers 2, 11, 34 en 47 ontbreken. Met index.
    - Algemeen Nederlandsch Landbouwblad. Officieel orgaan van het Koninklijke Nederlandsche Landbouw Comite, de Gelders-Overijsselsche Maatschappij van Landbouw, de coöp-Bond van Landbouw, Aan- en Verkoopverenigingen in Gelderland, de Hollandsche Maatschappij van Landbouw enz., [1921-1939]; 1230-1248
      - 7e jaargang (nrs. 346-398). 1921, 1230; 1 band
        Nrs. 374, 376, 389, 390, 392, 393 en 394 ontbreken. Nrs. 349, 359, 361, 365, 366, 375, 377, 381, 386 en 398 zijn onvolledig.
      - 8e jaargang (nrs. 399-450). 1922, 1231; 1 band
        Nr. 449 ontbreekt.
      - 9e jaargang (nrs. 451-502). 1923, 1232; 1 band
        Nrs. 477-488 en 490-502 ontbreken. Nrs. 471 en 476 onvolledig.
      - 10e jaargang (nrs 503-554) 1924, 1233; 1 band
        Nrs. 505, 536 en 537 ontbreken. Nr. 539 onvolledig.
      - 11e jaargang (nrs. 555-606). 1925, 1234; 1 band
        Nr. 598 ontbreekt. Nr. 508 onvolledig.
      - 12e jaargang (nrs. 607-658). 1926, 1235; 1 band
      - 13e jaargang (nrs. 659-711) 1927, 1236; 1 band
      - 14e jaargang (nrs. 712-763). 1928, 1237; 1 band
      - 15e jaargang (nrs. 764-815). 1929, 1238; 1 band
      - 14e (17e) jaargang (nrs. 816-867). 1930, 1239; 1 band
        Met index. Vanaf nr. 842 17e jaargang.
      - 18e jaargang (nrs. 868-920). 1931, 1240; 1 band
        Nrs. 868-872 ontbreken.
      - 19e jaargang (nrs. 921-972). 1932, 1241; 1 band
        Met getypte index.
      - 20e jaargang (nrs. 973-1024). 1933, 1242; 1 band
      - 21e jaargang (nrs. 1025-1076). 1934, 1243; 1 band
        Ondertitel vanaf nr. 1035 van 15 maart 1934: Officieel orgaan van het Koninklijk Nederlandsch Landbouw Comité en den Coöp. Bond van Landbouw aan- en verkoopverenigingen in Gelderland. Ondertitel vanaf nr. 1037 van 29 maart 1934: Officieel orgaan van het Koninklijk Nederlandsch Landbouw Comité. Nr. 1036 onvolledig.
      - 1935, 1244; 1 band
        Nrs. 1-4 en 27 en volgende ontbreken.
      - 1936, 1245; 1 band
      - 1937, 1246; 1 band
        Nrs. 1-5, 14-18 en 27-44 ontbreken.
      - 1938, 1247; 1 band
      - 1939, 1248; 1 band
        Nrs. 5-17 ontbreken.
  - Commissie-archieven, 10
    - Stukken van en aan de Commissie Vee-uitvoer naar Zuid-Afrika, voornamelijk financieel) geschreven, getypt.., (1903-1914; 134
    - Stukken van en aan de Commissie Aanslag van Coöperatieve Zuivelverenigingen in de bedrijfsbelasting en de Commissie Aanslag van Coöperatieve Verenigingen in de bedrijfsbelasting, geschreven, gedrukt, getypt., (1905); 135
    - Stukken betreffende de Commissie Pasteuriseren Afvalprodukten Zuivelfabrieken, gedrukt, getypt.., 1907; 136
    - Stukken betreffende de Commissie voor de Rubriek Verenigingsleven van de Nationale en Internationale Landbouwtentoonstelling 1913, geschreven, gedrukt, getypt., (1910-1913); 137
    - Stukken betreffende de Commissie inzake het Veeverzekeringswezen, geschreven, gedrukt, getypt., (1911-1916); 138
      Deze commissie is gevormd in vermoedelijk 1916
    - Stukken betreffende de Commissie Herziening Tarief Notarissen, geschreven, gedrukt, getypt., (1911-1919); 139
      Deze commissie werd ingesteld in februari 1919.
    - Stukken betreffende de Commissie ter Bestudering van het Vraagstuk der Consumptie-aardappelen, getypt., 1937; 140; 1 omslag
    - Stukken betreffende de Commissie inzake Rundveeteeltregeling, getypt., 1937; 141; 1 omslag
    - Stukken betreffende de Commissie inzake Standaardisatie van Concumptiemelk, getypt., 1938; 142; 1 omslag
    - Stukken betreffende het Comité Huldeblijk Lovink, geschreven, gedrukt, getypt., (1909, 1910); 143
      H.J. Lovink was directeur-generaal van de landbouw. Hem werd op 3 november 1909 een diner aangeboden bij zijn aftreden.
    - Stukken betreffende het Comité Huldeblijk Van Hoek, geschreven, getypt., (1925, 1926); 144
      Dr. P. van Hoek was directeur-generaal van de landbouw. Hem werd in november 1925 een som geld aangeboden bij zijn afscheid.
    - Stukken betreffende de Commissie voor de Nederlandsche Vee-inzending ter Internationale Landbouwtentoonstelling te Buenos Ayres in 1890, geschreven, gedrukt., (1889-1891); 145
    - Stukken betreffende de "Interprovinciale Commissie van het N.L.C. voor de Uitvoer van Landbouwprodukten". geschreven, gedrukt, getypt., 1916-1918; 199; 1 omslag
    - Notulen van de vergaderingen van verschillende commissies, geschreven en bijgevoegd, getypt en gedrukt., 1893 sep 11 -1902 mei 15; 219; 1 deel
  - Archief van de Commissie van Beheer van het Watersnoodfonds., 10a
    - Geldelijke verantwoording., 1916 - 1942; 182; 1 pak
    - Kasboek., 25jan 1917 - 23jan 1926; 183; 1 deel
    - Credietaanvragen en verlengingen. (1), 1916, 1917, 1926, 1927; 184; 1 pak
    - Circulaire over samenwerking tussen de Algemene Verenigde Commissie tot leniging van rampen door watersnood in Nederland en het watersnoodfonds van het K.N.L.C. gedrukt., 18 jan 1926; 186; 1 stuk
    - Nieuw reglement, vastgesteld in de bestuursvergadering van het K.N.L.C. van 20 dec 1939, gestencild., 187; 1 stuk
    - Stukken betreffende reorganisatie van het fonds, geschreven, gedrukt, getypt., 1920-1926; 188; 1 omslag
    - Notulen van de algemene vergaderingen van de commissie van beheer, getypt., 1916, 1920, 1921; 189; 1 omslag
    - Notulen van de vergaderingen van het dagelijks bestuur van de commissie van beheer, met bijlagen, getypt., 1916, 1917, 1920-1926; 190; 1 omslag
    - Stukken betreffende de aflossing van credieten over 1922, getypt., 191; 1 omslag
    - Lijst van stukken betreffende het fonds, zich bevindende in het archief van het K.N.L.C., getypt., 1916-1920; 192; 1 stuk
    - Overzicht van het ontstaan en de werkzaamheid van het fonds, gedrukt, getypt., 1916-1923; 193; 1 omslag
    - Rekening courant van de secretaris penningmeester van de Hollandsche Maatschappij van Landbouw over de in 1916 overgenomen runderen van de watersnood in Noord-Holland en Utrecht, met bijlage, geschreven, getypt., 1916-1917; 194; 1 omslag
    - Kranteknipsels over de watersnood van januari 1926., 195; 1 omslag
      - van januari 1916
    - Rekening en verantwoording over het jaar 1919 van het Fonds van het Boerenleenbank Comité Watersnood 1916. Afgedrukt in "De Raiffeissenbode", 5e jaargang, nr. 9, maart 1920., 196; 1 stuk
    - Rekening en verantwoording over de periode 1 januari 1926-20 september 1927 van de Algemene Vereenigde Commissie ter leniging van rampen door watersnood in Nederland, gedrukt., 1928; 197; 1 deel
    - Overzicht van het uitstaan van het fonds en jaarverslag 1916, met bijlage, geschreven, gedrukt getypt., 1917; 198; 1 omslag
    - Jaarverslagen, gedrukt., 1916-1917, 1925-1926, 1929-1930 en 1933-1934; 200; 7 delen
    - Ingekomen en minuten van uitgaande stukken, notulen van vergaderingen, verslagen en rapporten., 306-333
      - Agendanummers 1-94. 1916, 306; 1 pak
      - Agendanummers 95-155. 1917, 307; 1 pak
      - Agendanummers 156-310. 1917, 308; 1 pak
      - Agendanummers 311-347. 1918, 309; 1 pak
      - Agendanummers 348-379. 1919, 310; 1 pak
      - Agendanummers 380-411. 1920, 311; 1 pak
      - Agendanummers 412-429. 1921, 312; 1 pak
      - Agendanummers 430-479. 1922, 313; 1 pak
      - Agendanummers 480-499. 1923, 314; 1 pak
      - Agendanummers 500-515. 1924, 315; 1 pak
      - Agendanummers 516-528. 1925, 316; 1 pak
      - Agendanummers 529-576. 1926, 317; 1 pak
      - Agendanummers 577-588. 1927, 318; 1 omslag
      - Agendanummers 589-596. 1928, 319; 1 omslag
      - Agendanummers 597-606. 1929, 320; 1 omslag
      - Agendanummers 607-617. 1930, 321; 1 omslag
      - Agendanummers 618-623. 1931, 322; 1 omslag
      - Agendanummers 624-626. 1932, 323; 1 omslag
      - Agendanummers 627-636. 1933, 324; 1 omslag
      - Agendanummers 637-641. 1934, 325; 1 omslag
      - Agendanummers 642-651. 1935, 326; 1 omslag
      - Agendanummers 642-660. 1936, 327; 1 omslag
      - Agendanummers 661-669. 1937, 328; 1 omslag
      - Agendanummers 670-675. 1938, 329; 1 omslag
      - Agendanummers 676-682. 1939, 330; 1 omslag
      - Agendanummers 683-692. 1940, 331; 1 omslag
      - Agendanummers 693-699. 1941, 332; 1 omslag
      - Agendanummers 700-704. 1942, 333; 1 omslag
    - Notulen van de vergaderingen van het bestuur en van de algemene vergaderingen, gedrukt, getypt., 1916 nov 1 -1928 jan 24 en mrt 20; 472; 1 pak
    - Nieuwe minuten van uitgaande stukken., 1916-1939; 473-480
      - nrs. 1-460, 1916 mei 16 - 1917 apr 16, 473; 1 pak
      - nrs. 461-750, 1917 apr 16- 1918 jul 16, 474; 1 pak
      - nrs. 751-1074, 1918 jul 16 -1921 jan 15, 475; 1 pak
      - nrs. 1075-1450, 1921 jan 17 - 1923 aug 20, 476; 1 pak
      - nrs. 1451-2136, 1923 sep 14 - 1928 jan 3, 477; 1 pak
      - nrs. 2137-2284, 1928 jan 5- 1930 dec 3, 478; 1 pak
      - nrs. 2285-2495, 1931 jan 3 - 1935 mei 14, 479; 1 pak
      - nrs. 2549-2631, 1937 jan 19 - 1939 jun 15, 480; 1 omslag
    - Lijst van nummers van uitgaande stukken met verwijzing naar de agendanummers waarop ze betrekking hebben., 1916-1942; 481; 1 stuk
    - Agenda van de Commissie tot beheer van het Watersnoodfonds., 1916 mei 16- 1942 mrt 20; 528; 1 deel
  - Archief van het studiefonds, 11
    Het fonds is gevormd in augustus 1892. Doel: een beurs ten behoeve van het landbouwonderwijs in Nederland voor behoeftige leerlingen. Vereniging "Studiefonds" van het K.N.L.C. opgericht 17 sep. 1928 te 's-Gravenhage.
    - Kas- en grootboek., 1939-1942; 201; 1 deel
    - Ingekomen en minuten van uitgaande brieven., 1892-1902; 202; 1 omslag
    - Rapporten van het buraal J.F. van den Berg te Aalsmeer., 1909-1911; 203; 1 omslag
    - Staat van inlichtingen voor aanvraag toekenning renteloos voorschot en verklaring van terugbetaling, getypt., z.j.(1941); 204; 2 stukken
    - Financiële stukken., 1900-1905, 1909-1912, 1942; 205; 1 omslag
    - Statuten van de vereniging "Studiefonds" van het K.N.L.C. 10 september 1929 en rekening en verantwoording over 1930, getypt, gedrukt., 1929-1930; 206; 2 stukken
    - Minuten van brieven over het ontstaan van het fonds en rekening en verantwoording., 1892-194; 207; 1 deel
    - Ingekomen en minuten van uitgaande stukken., 1941; 208; 1 pak
  - Archief van de sociale sectie uit het centraal secretariaat, 12
    Sociale sectie uit het Centraal Secretariaat voor land- en tuinbouw, gevormd uit de drie centrale landbouworganisaties en de landarbeidersbonden. (Centraal Secretariaat voor land- en tuinbouw (sociale sectie)). Dossier 1941, nr.34: jaarverslag 1940.
    - Ingekomen en minuten van uitgaande stukken, notulen van vergaderingen en rapporten. Onderwerpen 1-15., 1941; 209; 1 pak
      Lijst van onderwerpen van geheel 1941 voorin.
    - Ingekomen en minuten van uitgaande stukken, notulen van vergaderingen en rapporten. Onderwerp 16, 1941; 210; 1 pak
    - Ingekomen en minuten van uitgaande stukken, notulen van vergaderingen en rapporten. Onderwerpen 18.12-32, 1941; 211A; 1 pak
    - Ingekomen en minuten van uitgaande stukken, notulen van vergaderingen en rapporten. Onderwerpen 33-58, 1941; 211B; 1 pak
      Lijst van onderwerpen van geheel 1941 voorin 211A.
    - Nieuwe minuten van uitgaande stukken, genummerd 1-385, 1941 jan 18-nov 13; 216; 1 pak
    - Nieuwe minuten van uitgaande stukken., 1941 nov 7 -1942 feb 2; 217; 1 omslag
    - Nieuwe minuten van uitgaande stukken, verzonden door het K.N.L.C., 1941 jan 4 - apr 4; 218; 1 omslag
  - Archief van de Koninklijke Nederlandsche Landbouwvereniging, 13
    Goedgekeurd bij Koninklijk Besluit 15 januari 1909.
    - Stukken betreffende de oprichting. geschreven, gedrukt, getypt., 1907-1909; 146; 1 omslag
    - Agenda's van de vergaderingen van het dagelijks bestuur, met bijlagen. geschreven, gedrukt, getypt, 1909-1914; 147; 1 omslag
    - Notulen van de vergaderingen van de commissie van voorbereiding van de K.N.L., met bijlage.geschreven, getypt., 1908-1909; 148; 1 omslag
    - Notulen van de vergaderingen van het dagelijks bestuur, met bijlagen, getypt., 1909-1910; 149; 1 omslag
    - Notulen van de vergaderingen van het hoofdbestuur, getypt., 1909-1910; 150; 1 omslag
    - Notulen van de algemene vergadering van 10 januari 1910, getypt., 151; 1 omslag
      Agenda idem van 19 mei 1914, gedrukt, getypt.
      zie ook nr.161
    - Stukken betreffende de commissie inzake wolhandel, geschreven, gedrukt, getypt., 1901-1920; 152; 1 pak
    - Presentielijsten van de vergaderingen van het hoofdbestuur., 1909-1912; 153; 1 omslag
    - Presentielijsten van de vergaderingen van het dagelijks bestuur, geschreven., 1909-1914; 154; 1 omslag
    - Presentielijsten van de algemene vergaderingen, geschreven., 1910-1915; 155; 1 omslag
    - Financiële stukken, geschreven, getypt., 1910, 1912-1916; 156; 1 omslag
    - Antwoorden van de landbouwmaatschappijen op door de K.N.L.C. gestelde vragen omtrent het landbouwtentoonstellingswezen, geschreven., 1909; 157; 1 omslag
    - Stukken betreffende samenwerking met het N.L.C., getypt., 1914-1915; 158; 1 omslag
    - Ingekomen stukken., 1919; 159; 1 omslag
    - Agenda's van de vergaderingen van het hoofdbestuur, met bijlagen, geschreven, getypt., 1909-1910; 160; 1 omslag
    - Agenda's van de algemene vergaderingen, met bijlagen, gedrukt., 1913-1915; 161; 1 omslag
      zie ook nr.151
    - Varia. (Verhandeling over goed water voor zuivelbereiding) (Verhandeling over de bodem van Nederland) (Controle van kaas) (Verhandeling onderzoek geslachte varkens) (Rapport commissie Holland-Amerika Landbouw Comité) (Brief van de minister over landbouwcongres in Parijs 1914), 162
    - Ingekomen stukken., 1911; 163; 1 omslag
    - Ingekomen stukken., 1914; 164; 1 omslag
    - Ingekomen stukken., 1915; 165; 1 omslag
    - Nieuwe minuten van uitgaande brieven., 1913; 166; 1 omslag
    - Nieuwe minuten van uitgaande brieven., 1915; 167; 1 omslag
    - Stukken betreffende de Nationale en internationale Landbouwtentoonstellingen te 's-Gravenhage in 1913, geschreven, gedrukt, getypt., 168-168B
      - Bestanddeel 1, 168
      - Bestanddeel 2, 168A
      - Bestanddeel 3, 168B
    - Stukken betreffende de Internationale Landbouwtentoonstelling te Buenos Aires in 1910, geschreven, gedrukt, getypt., 1909-1911; 169; 1 omslag
    - Stukken betreffende zuivelconsulenten, getypt., 1910; 170; 1 omslag
    - Stukken betreffende zaaizaad en pootgoed, geschreven, gedrukt, getypt., 1910-1911; 171; 1 omslag
    - Stukken betreffende de loterijwet, geschreven, gedrukt, getypt., 1911-1913; 172; 1 omslag
    - Stukken betreffende de excursie van Zuid-Afrikaanse boeren, geschreven, gedrukt, getypt., 1914; 173; 1 pak
    - Stukken betreffende de commissie voor Zuid-Afrika, geschreven, getypt., 1913; 174; 1 omslag
    - Stukken betreffende de excursie naar Normandië, geschreven, gedrukt, getypt., 1914; 175; 1 pak
    - Stukken betreffende de commissie voor de Groeers Exhibitious in Engeland, geschreven, gedrukt, getypt., 1909-1912; 176; 1 omslag
    - Stukken betreffende de commissie voor de land-, tuin- en boschbouwdeelneming aan de internationale tentoonstelling te Brussel in 1910, geschreven, getypt., 1909-1910; 177; 1 omslag
    - Stukken betreffende het Eerste Nederlandsch Congres der Landbouwverenigingen en der Landelijke Volksbeschrijving, 19-22 September 1910, geschreven, gedrukt, getypt., 178; 1 omslag
    - Stukken betreffende de excursie naar Engeland, getypt, gedrukt., 1911; 179; 1 omslag
    - Stukken betreffende het landbouwerscongres in Gent, getypt., 1913; 180; 1 omslag
    - Stukken betreffende de Provinciale Landbouwtentoonstelling in 1914 te Middelburg, geschreven, gedrukt, getypt., 1913-1914; 181; 1 omslag
    - Notulen van de vergaderingen van de commissie van voorbereiding, het hoofdbestuur, het dagelijks bestuur en van de algemene vergaderingen., 1908 mei 7- 1912 jul 13; 220; 1 deel
    - Notulen van de vergaderingen van het hoofdbestuur, het dagelijks bestuur en van de algemene vergaderingen, 1912 sep 16-1917 dec 18; 221; 1 deel
    - Lijst van leden, begunstigers en aangesloten verenigingen., 1909-1912; 222; 1 deel
    - Huurcontract tussen M.L.Pohl en de K.N.L. betreffende het huren van kantoorruimte op de Nieuwe Uitleg te 's-Gravenhage, 27 maart 1915; 482; 1 stuk
- GEDEPONEERDE ARCHIEVEN, II
  - Instellingen, A
    - Archief van de Nederlandsche Landstand, 1
      - Afdeling Loosduinen, Jaarverslag en financieel overzicht over 1941, getypt., 226; 2 stukken
      - Afdeling Warmenhuizen, ingekomen stukken, ledenlijsten en financiële overzichten, geschreven, getypt., 1936-1942; 227; 1 omslag
      - Afdeling Enkhuizen, ingekomen stukken, agenda's van vergaderingen, ledenlijsten en financiële overzichten, geschreven, getypt., 1940-1942; 228; 1 omslag
      - Afdeling Blokker, notulen van vergaderingen en jaarverslagen, met bijlagen, geschreven, gedrukt., 1938-1942; 229; 1 deel
      - Afdeling Beemster, ontvangsten en uitgaven, geschreven., 1941; 230; 1 stuk
      - Afdeling Leiden en omstreken, ledenlijsten, geschreven., 1937-1941; 231; 1 omslag
        Penningmeester was van 1935 tot 1941 P. Goldberg, Hoge Rijndijk F15, Leiderdorp.
      - Afdeling Amersfoort, financiële overzichten over 1940 en 1941, ledenlijst per 31 december 1941 en ingekomen stuk 21 februari 1942, getypt., 1940-1942; 232; 4 stukken
      - Afdeling Hoogezand-Sappermeer, financiële overzichten en ledenlijsten, met bijlagen, geschreven, getypt., 1938-1941; 233; 1 omslag
      - Afdeling Beemster, ingekomen stukken., 1941-1942; 234; 1 omslag
      - Afdeling Andijk, ingekomen stukken., 1939, 1941, 1942; 235; 1 omslag
      - Afdeling Schoorl, ingekomen stuk., 4 augustus 1942; 236; 1 stuk
      - Afdeling Aalsmeer-West, financiële overzichten, geschreven., 1941-1942; 237; 1 stuk
      - Afdeling Schermerhorn, ingekomen stukken, getypt., 1941-1942; 238; 1 omslag
      - Afdeling Oostwoud, ingekomen stukken, geschreven, getypt., 1941-1942; 239; 1 omslag
      - Afdeling Katwijk-Valkenburg, ingekomen stukken en ledenlijsten, geschreven, getypt., 1940-1942; 240; 1 omslag
      - Afdeling Hoorn, ingekomen stukken en financiële overzichten, geschreven, getypt., 1940-1942; 241; 1 omslag